Goura Nacim

Développeur FullStack

□ nacim.goura@gmail.com □ +33602101184 □ https://nacimgoura.github.io

in https://www.linkedin.com/in/nacimgoura 🜎 https://github.com/nacimgoura 🛗 21/01/1993

Profil

Je suis un français passionné par le développement Web et contributeur régulier en Open Source. Je développe principalement en React côté frontend et en Golang côté backend, même si j'essaie de faire de la veille sur les différentes technologies existantes. J'ai également de l'expérience dans le développement mobile (uniquement Android en native) ainsi que le développement blockchain, principalement Ethereum et Solana.

Expérience Professionnelle

Développeur FullStack, *IDfr*

01/2020 – Aujourd'hui | Besançon, France

Conception, développement et déploiement d'une application web, permettant la visualisation à la demande de données d'analyse de différents types.

Développement d'un outil d'analyse concurrent à Google Analytics, mise en place de plusieurs microservices qui communiquent entre eux afin de transférer les données.

Collaboration avec une équipe de 4 personnes, mais en télétravail quatre jours par semaine.

Technologies utilisées: Golanq, NextJS, ReactJS, Typescript, NodeJS, MongoDB, ELK (ElasticSearch, LogStash, Kibana), CI/CD, Docker et Rust

Certains des projets sont maintenant open source:

https://gitbucket.inist.fr/goura/sisyphe-go ☑ et https://github.com/BibCnrs/EBSCO-widget ☑

Développeur Backend, Abbeal

05/2019 – 12/2019 | Lyon, France

Travail en consultant au sein d'une startup dans le domaine de la logistique.

Développement backend dans un service web distribué chargé de la préparation des commandes.

Conception (spécifications techniques), développement et déploiement du service web afin de répondre aux différentes contraintes de sécurité et de charge d'un site e-commerce.

Équipe de 20 développeurs backend et frontend.

Technologies utilisées: NodeJS, Typescript, Fastify, Golang, MongoDB, Redis, Google PubSub, GoogleCloudPlatform Kubernetes, Docker et CI/CD

Développeur Backend, *IDfr*

09/2016 - 04/2019 | Besançon, France

Au cours de mon cursus scolaire, j'ai travaillé en alternance dans cette agence web afin d'améliorer mes compétences techniques.

Développement d'un moteur de recherche en utilisant ElasticSearch et Python afin de crawler des sites internets et des documents PDF.

Analyse de millions de ligne de données avec Jupyter Notebook.

Evolution des différents sites de tourisme de la région Provence-Alpes-Côte d'Azur.

Technologies utilisées: NodeJS, ExpressJS, MeteorJS, Mongodb, Symfony, PHP, Python et ElasticSearch

Education

École d'ingénieur informatique, Ynov

2016 - 2018 | Lyon, France

Formation de deux ans en Alternance dont j'ai fini major de promo.

Cinquième année d'études supérieures (théorie et pratique) en informatique et télécommunications avec une spécialisation en développement web et mobile.

Quatrième années d'études supérieures (théorie et pratique) en informatique et télécommunications, spécialisé en mathématique appliqué avec des modules optionnels en blockchain et algorithmes, techniques d'optimisation et techniques de modélisation.

Licence Informatique, Université Claude Bernard

09/2013 - 07/2016 | Lyon, France

Projects Open Source

react-admin 🗹

j'ai effectué des contributions open source à ce projet, que ce soit ajout de fonctionnalité ou résolution de bugs existants. Il est actuellement utilisé en production par plusieurs sociétés.

nacimgoura.github.io 🛮

Site web personnel

nacimgoura.dev 🛮

Mon blog en construction

instagram-profilecrawl 🛮

projet JavaScript permettant la récupération de données Instagram sans passer par l'API

Languages

Français	• • • • •	Anglais	• • • •
Langue maternel		TOEIC 815	

Certificats

• OpenJS Node.js Services Developer (JSNSD)